【裁判字號】    98,易,393
【裁判日期】    980824
【裁判案由】    竊盜
【裁判全文】
臺灣嘉義地方法院刑事判決               98年度易字第393號
公  訴  人  臺灣嘉義地方法院檢察署檢察官
被      告  丙○○
                    （現另案於臺灣嘉義監獄鹿草分監執行）
上列被告因竊盜案件，經檢察官提起公訴（98年度偵字第4438號
、偵緝字第88號），被告於準備程序中就被訴事實為有罪之陳述
，經本院合議庭裁定由受命法官改依簡式程序審理，判決如下：
    主  文
丙○○犯竊盜罪，共貳罪，均累犯，各處有期徒刑參月；又犯竊
盜罪，累犯，處有期徒刑肆月；又犯加重竊盜罪，處有期徒刑捌
月，扣案破壞剪貳支均沒收。應執行有期徒刑壹年參月，扣案破
壞剪貳支均沒收。
    犯 罪 事 實
一、丙○○前因違反毒品危害防制條例案件，經本院以92年度簡
    字第1274號判決，判處應執行有期徒刑4 月確定，於民國93
    年1 月12日以易科罰金執行完畢。竟仍不知悔改，意圖為自
    己不法之所有，基於竊盜之犯意，分別於下列時、地，而為
    下列犯行：
  (一)於97年7 月9 日15時許，至嘉義市○○路49號9 樓（星雲大
    樓）內，以將該址內設置之機電設施及機具零件扯斷拆除後
    攜離之方式，竊取甲○○所有數量及種類不詳之電線、鐵片
    及鐵塊1 批。
  (二)於97年7 月11日15時許，至上址內，以上揭方式，竊取甲○○所有數量及種類不詳之電線、鐵片及鐵塊1 批。
  (三)於97年7 月14日9 時許至同日9 時48分間，分別於9 時19分
    許、9 時25分許及9 時48分許，接續3 次至上址內，以相同
    方式，竊取甲○○所有數量及種類不詳之電線、鐵片及鐵塊
    1 批。
  (四)於98年5 月28日15時30分許，持客觀上具有危險性足供兇器
    使用之破壞剪2 支，至嘉義縣大林鎮過溪里油車店9 號乙○○所有之工廠前，以破壞剪將該工廠前電線剪斷之方式，竊
    得乙○○所有之電線約70公斤，並先攜離所竊得約10公斤之
    電線，另所竊得約60公斤之電線則留置在乙○○上揭工廠前
    。嗣乙○○於98年6 月3 日10時40分許巡經上揭工廠，發覺
    遭人竊取電線，並於同日12時50分許，見丙○○騎乘車牌號
    碼IWO-325 號重型機車至上揭工廠欲將前所竊得留置於該處
    之電線載運離去，旋即報警，並於同日13時30分許當場查獲
    丙○○，及前所竊得尚未攜離之電線約60公斤（已發還乙○○），並扣得上開破壞剪2 支，始悉上情。
二、案分經嘉義市政府警察局第一分局、嘉義縣警察局民雄分局
    報告臺灣嘉義地方法院檢察署檢察官偵查起訴。
    理  由
一、本件係經被告丙○○於準備程序當庭表示認罪，而經本院裁
    定以簡式審判程序加以審理，則依據刑事訴訟法第273 條之
    2 、同法第159 條第2 項之規定，不適用傳聞法則有關限制
    證據能力之相關規定，合先敘明。
二、上揭犯罪事實，業經被告丙○○於本院審理時坦承不諱，核
    與被害人甲○○、乙○○分別於警詢指述失竊、證人即星雲
    大樓管理員陳裕茂證述被告搬運失竊物品等情節均屬相符，
    並有監視錄影翻拍照片2 張、現場照片20張、指認犯罪嫌疑
    人紀錄表2 紙、及嘉義縣警察局民雄分局扣押書、被害人乙○○所出具之被害報告書、贓物認領保管單及查獲照片10張
    等附卷足稽，並有上開破壞剪2 支扣案可資佐證，是被告上
    揭自白核與事實相符，應堪採信。從而，本件事證明確，被
    告上開犯行堪以認定，應依法論科。
三、按刑法第321 條第1 項第3 款之攜帶兇器竊盜罪，係以行為
    人攜帶兇器竊盜為加重條件，此所謂兇器，其種類並無限制
    ，凡客觀上足對人之生命、身體、安全構成威脅，具有危險
    性之兇器均屬之，且只須行竊時攜帶此種具有危險性之兇器
    為已足，並不以攜帶之初有行兇之意圖為必要，最高法院79
    年度臺上字第5253號判例意旨可資參照。查被告於上開犯罪
    事實一(四)行竊時所持之破壞剪2 支，均為鐵製，質地均屬堅
    硬，其中小支破壞剪剪刀部分長約9 公分，刀柄部分長約32
    公分，大支破壞剪剪刀部分長約11公分，刀柄部分長約35公
    分等情，分別據本院當庭勘驗無訛（見本院卷第33頁），在
    客觀上均足認對人之生命、身體、安全構成威脅，而均為具
    危險性之兇器，殆無疑義。是核被告就上開犯罪事實一(一)(二)
    (三)部分，均係犯刑法第320 條第1 項之竊盜罪，上開犯罪事
    實一(四)，則係犯同法第321 條第1 項第3 款之攜帶兇器竊盜
    罪。另被告於上開犯罪事實一(三)之竊盜犯行，分別係於9 時
    19分、25分及48分許，3 次竊取被害人甲○○之上開物品，
    係基於同一之竊盜犯意，於同地實施上開竊盜犯行，並均係
    基於密切接近之時間所為，侵害同一法益，依一般社會健全
    觀念，在時間差距上，難以強行分開，應視為數個舉動之接
    續施行，合為包括之1 行為予以評價，屬接續犯。又被告前
    因違反毒品危害防制條例案件，經本院以92年度簡字第1274
    號判決，判處應執行有期徒刑4 月確定，於93年1 月12日以
    易科罰金執行完畢等情，有臺灣高等法院被告前案紀錄表1
    份附卷可按，其於有期徒刑執行完畢5 年以內，故意再犯本
    案上開犯罪事實一(一)(二)(三)有期徒刑以上之3 罪，均為累犯，
    各應依刑法第47條第1 項之規定，加重其刑。爰審酌被告素
    行非佳，業如前述，僅因經濟困窘之動機，竟圖不勞而獲之
    目的，即分別徒手或持客觀上足以為兇器使用之破壞剪竊取
    他人所有上開物品，影響社會治安非微，惟其所竊取之物品
    之價值尚非重大，及犯後坦均承犯行，犯後態度尚佳等一切
    情狀，量處如主文所示之刑，並定其應執行之刑，以示懲儆
    。
四、扣案破壞剪2 支為被告所有持供犯上開犯罪事實一(四)竊盜犯
    行所用之物，業據其供明在卷（見本院卷第33頁），應依刑
    法第38條第1 項第2 款宣告沒收。至其餘扣案之瓦斯噴燈1
    組、攀桿繩1 條、攀桿鐵條2 條及剝皮小刀2 支，雖屬被告
    所有，然僅係騎乘上開機車前往搬運所剩約60公斤電線時，
    放置於機車內之物品，均與被告上開犯罪事實一(四)之竊盜犯
    行無涉，爰均不得依刑法第38條第1 項第2 款之規定，併予
    宣告沒收，附此敘明。
據上論斷，應依刑事訴訟法第273 條之1 第1 項、第299 條第1
項前段，刑法第320 條第1 項、第321 條第1 項第3 款、第47條
第1 項、第51條第5 款、第38條第1 項第2 款，刑法施行法第1
條之1 第1 項、第2 條前段，判決如主文。
本案經檢察官姜智仁到庭執行職務。
中    華    民    國    98    年     8    月    24    日
                  刑事第一庭    法  官  張志偉
以上正本證明與原本無異。
如不服本判決應於收受判決後10日內向本院提出上訴書狀，並應
敘述具體理由；其未敘述上訴理由者，應於上訴期間屆滿後20日
內向本院補提理由書（均須按他造當事人之人數附繕本）「切勿
逕送上級法院」。告訴人或被害人如對於本判決不服者，應具備
理由請求檢察官上訴，其上訴期間之計算係以檢察官收受判決正
本之日期為準。
中    華    民    國    98    年     8    月    24    日
                                書記官  張子涵
附錄法條：
中華民國刑法第320條第1項
（普通竊盜罪、竊佔罪）
意圖為自己或第三人不法之所有，而竊取他人之動產者，為竊盜
罪，處 5 年以下有期徒刑、拘役或 5 百元以下罰金。
中華民國刑法第321條第一項第3款
（加重竊盜罪）
犯竊盜罪而有左列情形之一者，處 6 月以上、 5 年以下有期徒
刑：
三、攜帶兇器而犯之者。


司法院資訊處製作；財團法人民間司法改革基金會備份。
